臺灣高等法院臺南分院刑事判決　　　　　　九十三年度交上訴字第二四五號　善股
　　上　訴　人
　　即　被　告　甲　○　○
　　選任辯護人　陳　信　村
右上訴人因公共危險等案件，不服臺灣雲林地方法院九十三年度交訴字第七號中華民
國九十三年三月五日第一審判決（起訴案號：臺灣雲林地方法院檢察署九十二年度偵
字第五一四一號），提起上訴，本院判決如左：
    主  文
上訴駁回。
    事  實
一、甲○○於民國（下同）九十一年間，曾因贓物案件，經臺灣雲林地方法院虎尾簡
    易庭以九十一年度虎簡字第一八五號判處有期徒刑二月確定，於九十二年四月一
    日執行完畢。詎甲○○仍不知悔改，明知飲酒將導致人之注意能力減低、反應變
    慢，此時若駕車行駛於馬路上，隨時有致人死、傷之危險，竟於九十二年十二月
    四日晚上八、九時許，在雲林縣元長鄉龍岩村小吃部飲用三瓶啤酒，因飲酒過量
    而有注意力無法集中之酒醉現象，已不能安全駕駛動力交通工具，仍於同日晚上
    十一時許，駕駛未懸掛車牌之三陽廠牌銀白色自小客車，沿台十九線北往南方向
    行駛，於行經雲林縣北港鎮草湖里西湖一二三號前時，甲○○因酒醉反應遲緩、
    注意力降低，不慎追撞由乙○○所駕駛、正停放在路邊之九Ｌ－七三九一號自小
    客車，致乙○○受有頭部外傷之傷害（過失傷害部分，業經撤回告訴，另為不受
    理判決在案）。詎甲○○駕車肇事後，雖預見車內有人可能受傷，然因擔心酒醉
    駕車受罰及為規避肇事責任，竟未下車查看，並施以救護，旋即倒車加速逃逸。
    嗣經目擊者鄭又升騎乘機車追逐，於華勝路六九三號前將其攔下，告知已撞傷人
    ，惟甲○○仍不予理會，遂遭鄭又升帶回肇事現場並報警處理，警方獲報後趕至
    現場，當場測得甲○○呼氣酒精濃度達每公升一點四二毫克。
二、案經乙○○訴由雲林縣警察局北港分局報告臺灣雲林地方法院檢察署檢察官聲請
    簡易判決處刑，由臺灣雲林地方法院改依通常程序審理。
    理  由
一、關於服用酒類，不能安全駕駛動力交通工具而駕駛部分：
    上訴人即被告甲○○於右開時、地酒後駕車之事實，業據其於警詢及偵審時坦承
    不諱，且被告肇事後，警員於翌日凌晨四十六分許（距離肇事時間約一小時左右
  ），對被告為酒精濃度測試，測得之呼氣酒精濃度上高達每公升一點四二毫克，
    有酒精濃度測試表及刑法第一百八十五條之三案件測試觀察紀錄表各一份在卷可
    參，依上開補強證據，足認被告前開自白，核與事實相符，應可採信。是被告服
    用酒類，不能安全駕駛動力交通工具而駕駛之犯行，應可認定。
二、關於駕駛動力交通工具肇事，致人受傷而逃逸部分：
    訊之被告甲○○矢否否認有故意逃逸之犯行，辯稱：伊當時已酒醉，且撞擊力不
    大，所以伊並不知道撞到別的車子云云。然查：
（一）被告甲○○於右揭時間、地點酒後駕車肇事，致被害人乙○○受傷後，未報警
      處理及將被害人乙○○送醫急救，仍駕駛肇事車輛逃逸之事實，業據被害人乙
      ○○指述綦詳，且證人鄭又升於警詢時即證稱：「當時我看到我店內小姐乙○
      ○與人坐在車內聊天，此時部一銀白色三陽雅哥汽車由後追撞我店內小姐之自
      小客車，然後該車【倒車後加速離去】，我騎乘機車追趕，我請他停車，但他
      不理會，至草湖里六九三號前才將該車欄停：：」（見警卷第五頁）；於偵查
      中作證亦強調：「被告撞到乙○○的車後，【立即倒車逃逸，他有加速】：：
      ，被告撞到乙○○的車，向前拖行約二、三十公尺」（見偵查卷第十三、十四
      頁）。由證人證述被告撞到乙○○汽車後【倒車】及【加速離去】，及證人追
      趕一段路程後才欄停被告等情以觀，被告有肇事逃逸之意圖，至為明灼。
（二）雙方撞擊後，被告甲○○之汽車車頭右前部有嚴重凹陷（見警卷第十四頁下圖
      照片），而被害人乙○○汽車後部左後部亦有嚴重凹陷（見警卷第十五頁下圖
      照片），顯見被告係駕車自乙○○汽車左後方【猛烈】撞擊。再參以被害人汽
      車係停放路邊，被告汽車自後追撞後，若又要再駛離，即應倒車，證人鄭又升
      亦證稱被告係倒車後才加速離開。由被告知道倒車且加速離開，顯見被告當時
      之【意識清楚】。
（三）本件雖係被害人汽車停於路邊與朋友聊天，尚未啟動即遭被告自後追撞，然被
      告既然猛烈撞擊乙○○汽車，自有見到車內有人，撞擊如此猛烈，應會造成車
      內人員受傷，亦應為被告所預見。又乙○○確實遭被告撞擊而受傷，亦有診斷
      證明書一份附卷可稽，足見被告係因預見肇事致人受傷始倒車加速逃逸，彰彰
      明甚。
（四）綜上所述，足見被告所辯其已酒醉不知肇事云云，應係事後畏究飾卸之詞，殊
      不足採。此外並有道路交通事故調查報告表(一)、(二)及現場圖、違規舉發通知單
      及照片八張附卷可憑。被告駕駛動力交通工具肇事，致被害人乙○○受傷而逃
      逸之事證亦極明確，此部份之犯行亦堪認定，自應依法論科。
三、核被告所為，關於服用酒類，不能安全駕駛動力交通工具部分，係犯刑法第一百
    八十五條之三之公共危險罪；肇事致人受傷而逃逸部分，係犯同法第一百八十五
    條之四之肇事逃逸罪。所犯上開二罪間，犯意各別，罪名互殊，應予分論併罰。
    又被告前於九十一年間，曾因贓物案件，經臺灣雲林地方法院虎尾簡易庭判處有
    期徒刑二月確定，於九十二年四月一日執行完畢，有臺灣高等法院被告全國前案
    紀錄表一份在卷可參，其於五年內，再犯本件有期徒刑以上之罪，為累犯，應依
    刑法第四十七條規定，二罪分別加重其刑。
四、原審以被告罪證明確，因予適用刑法第一百八十五條之三、第一百八十五條之四
    、第四十七條、第五十一條第五款，並審酌被告因心情不好而飲酒，於飲酒後呼
    氣酒精濃度高達每公升一點四二毫克之情形下，仍不顧行車安全，駕駛車輛於馬
    路上，既漠視自身安危，更枉顧公眾行之安全，惟被告事後已賠償被害人乙○○
    的損害而達成民事和解，及其坦承犯行等一切情狀，服用酒類，不能安全駕駛動
    力交通工具而駕駛部份量處有期徒刑五月，駕駛動力交通工具肇事，致人受傷而
    逃逸部份，量處有期徒刑九月，定應執行有期徒刑一年。本院經核原判決認事用
    法俱無不合，量刑亦稱妥適，被告上訴意旨，認不能安全駕駛部份，原審量刑過
    重，肇事逃逸部份則否認犯罪，指摘原判決不當，並無可取，為無理由，均應予
    駁回。
據上論結，應依刑事訴訟法第三百六十八條，判決如主文。
本案經檢察官張佩珍到庭執行職務。
中      華      民      國      九十三    年      五      月    十二    日
                                      臺灣高等法院臺南分院刑事第六庭
                                          審判長法官  蔡    崇    義
                                                法官  宋    明    中
                                                法官  許    進    國
右正本證明與原本無異。
不能安全駕駛部份：不得上訴。
肇事逃逸部份：如不服本判決，應於判決送達後十日內向本院提出上訴狀，其未敘述
理由者並應於提出上訴狀後十日內向本院補提理由狀（應附繕本)。
         法院書記官  陳    明    芬
中      華      民      國      九十三    年      五      月    十二    日
附錄本案論罪科刑法條全文：
刑法第一百八十五條之三：
  服用毒品、麻醉藥品、酒類或其他相類之物，不能安全駕駛動力交通工具而駕駛者
  ，處一年以下有期徒刑、拘役或三萬元以下罰金。
刑法第一百八十五條之四：
  駕駛動力交通工具肇事，致人死傷而逃逸者，處六月以上五年以下有期徒刑。
